臺灣臺北地方法院刑事判決　　　　　　100年度簡上字第166號
上　訴　人
即　被　告　林馬芬瑛
上列上訴人因賭博案件，不服本院於中華民國100年4月26日所為
100年度簡字第1242號第一審刑事簡易判決（聲請簡易判決處刑
案號：臺灣臺北地方法院檢察署100年度速偵字第76號），提起
上訴，本院管轄之第二審合議庭判決如下：
    主  文
上訴駁回。
    事  實
一、林馬芬瑛前於民國92年間，因賭博案件，經本院以92年度簡
    字第2607號判處有期徒刑3月確定，於92年9月26日易科罰金
    執行完畢（不構成累犯）。詎猶不知悔改，自民國100年2月
    5日起，與綽號「阿弟仔」、真實姓名年籍不詳之成年男子
    ，共同基於意圖營利，提供賭博場所及聚眾賭博之犯意聯絡
    ，由林馬芬瑛提供其向不知情之官語宸所承租位於臺北市中
    山區○○○路○段68巷30號2樓之8居所作為賭博場所，並擔
    任賭場負責人，以麻將為賭具，聚集不特定多數人在上址賭
    博財物，且以每日新臺幣（下同）500元之薪資，僱用與其
    有上開犯意聯絡之「阿弟仔」，負責於該處打雜及監看監視
    器。於100年3月17日下午1時許起，林馬芬瑛接續撥打電話
    邀集賭客吳賢南、張昌龍、熊漢節、宋立亞、葉基財、李繼
    昌、蔣殿鳳、楊麗珍，並提供上址非屬公眾得出入之場所作
    為賭博場所，以其所有麻將牌2副（含搬風骰子6顆、牌尺8
    支及方位骰子2顆）作為賭具，供吳賢南、張昌龍、熊漢節
    、宋立亞、葉基財、李繼昌、蔣殿鳳、楊麗珍在該處分成2
    桌賭博財物，賭博方式為：以4人為1桌，每底600元，每臺
    為100元，每將分東南西北風，4家輪流作莊，牌色組至胡牌
    即贏，再依胡牌之花色組合計算台數，輸家按臺數換算金額
    賠付贏家，自摸1次由林馬芬瑛抽頭200元，每將計抽頭4次
    共800元。嗣於同日晚上11時許，經警據報前往搜索而當場
    查獲，並扣得其所有供犯罪所用麻將牌2副（含搬風骰子6顆
    、牌尺8支及方位骰子2顆）、監視器1組（含電視螢幕1臺及
    監視鏡頭1個）、記帳單1本及因犯罪所得之抽頭金8,800元
    ，且自在場之賭客吳賢南、張昌龍、熊漢節、宋立亞、葉基
    財、李繼昌、蔣殿鳳、楊麗珍身上，分別扣得賭資1,100元
    、10,000元、14,400元、10,800元、15,500元、7,600元、
    14,400元、5,600元，共計79,400元（賭客及賭資，另由移
    送機關依社會秩序維護法裁處）。
二、案經臺北市政府警察局中山分局報請臺灣臺北地方法院檢察
    署檢察官偵查後，聲請以簡易判決處刑。
    理  由
一、按被告以外之人於審判外之陳述，雖不符刑事訴訟法第159
    條之1至第159條之4之規定，而經當事人於審判程序同意作
    為證據，法院審酌該言詞陳述或書面陳述作成時之情況，認
    為適當者，亦得為證據，刑事訴訟法第159條之5第1項定有
    明文。本件檢察官、被告於本院審判程序時，就本判決所引
    用其他審判外之言詞或書面陳述，均明示同意有證據能力，
    本院審酌該具有傳聞證據性質之證據，其取得過程並無瑕疵
    ，與待證事實具有關聯性，證明力非明顯過低，以之作為證
    據係屬適當，認俱得為證據。
二、訊據上訴人即被告林馬芬瑛對於上揭事實坦承不諱，核與證
    人即賭客吳賢南、張昌龍、熊漢節、宋立亞、葉基財、李繼
    昌、蔣殿鳳、楊麗珍於警詢時證述之情節大致相符，並有記
    帳單影本7紙、現場採證照片10幀附卷足稽（見偵卷第52頁
    、第59至64之1頁）。此外，並有被告所有供犯本件犯罪所
    用之麻將牌2副（含搬風骰子6顆、牌尺8支及方位骰位2顆）
    、記帳單、監視器（含電視螢幕1臺、監視鏡頭1個）、犯罪
    所得之抽頭金8,800元及上開賭客之賭資共79,400元扣案可
    佐，是依上開卷附之各項文書、證物等補強證據，已足資擔
    保被告上開任意性自白之真實性。本件事證明確，被告犯行
    ，洵堪認定，應依法論科。
三、核被告所為，係犯刑法第268條前段之意圖營利供給賭博場
    所罪及同條後段之意圖營利聚眾賭博罪。次按刑事法若干犯
    罪行為態樣，本質上原具有反覆、延續實行之特徵，立法時
    既予特別歸類，定為犯罪構成要件之行為要素，則行為人基
    於概括之犯意，在密切接近之一定時、地持續實行之複次行
    為，倘依社會通念，於客觀上認為符合一個反覆、延續性之
    行為觀念者，於刑法評價上，即應僅成立一罪。學理上所稱
    「集合犯」之職業性、營業性或收集性等具有重複特質之犯
    罪均屬之，例如經營、從事業務、收集、販賣、製造、散布
    等行為概念者（最高法院95年度台上字第1079號、95年度台
    上字第3937號、95年度台上字第4686號判決可資參照）。查
    被告自100年2月5日起至同年3月17日晚上11時許為警查獲止
    ，多次反覆持續提供前揭住處為賭博場所，並以電話邀集不
    特定人至上開處所賭博財物，藉以牟利，此種犯罪形態及刑
    法條文構成要件之內涵，在本質上即具有反覆、延續性行為
    之特質，揆諸前開說明及社會通念，屬具有預定多數同種類
    之行為將反覆實行特質之集合犯，應為包括一罪。被告與該
    名綽號「阿弟仔」、真實姓名年籍不詳之成年男子間，就上
    開犯行有犯意聯絡及行為分擔，應論以共同正犯。又被告所
    犯上開2罪，係基於一個賭博犯意之決定，達成其同一犯罪
    之各個舉動，屬法律概念上之一行為，自屬想像競合犯，應
    從一重之意圖營利聚眾賭博罪處斷。
四、原審以被告犯行明確，適用刑法第268條之規定，並審酌被
    告前已有如事實欄一所載經法院判處有罪之賭博刑事前科紀
    錄，竟猶不知警惕，再犯本件意圖營利聚眾賭博罪，助長社
    會僥倖歪風，敗壞社會善良風氣，並藉此牟得不法利益達50
    萬元，所為非是，惟念其犯罪後尚知坦承犯行，兼衡其犯罪
    之動機、目的、手段、生活狀況、智識程度等一切情狀，量
    處有期徒刑5月，並諭知以1,000元折算1日為其易科罰金之
    折算標準，復以扣案之麻將牌2副（含搬風骰子6顆、牌尺8
    支及方位骰子2顆）、監視器1組（含電視螢幕1台及監視鏡
    頭1個）、記帳單1本，為被告所有供其犯罪所用之物；抽頭
    金8,800元，為被告所有因本件賭博罪所得之物，分別依刑
    法第38條第1項第2款、第3款之規定，宣告沒收；至於在場
    扣得之賭客賭資共79,400元，應由查獲機關即臺北市政府警
    察局中山分局（原判決誤載為萬華分局，惟不影響判決結果
    ，應予更正）依社會秩序維護法規定裁處沒入，且非被告所
    有因犯罪所得之物，不另為沒收之宣告。經核其認事用法均
    無違誤，量刑亦稱妥適。被告提起上訴，請求斟酌其係因去
    年曾發生車禍，無法工作，經濟困難，才提供場所供人賭博
    ，原審判太重，希望給予緩刑等情。然查，被告前於92年間
    ，因意圖營利聚眾賭博案件，經本院92年度簡字第2607號判
    處有期徒刑3月，如易科罰金，以銀元300元即新臺幣900元
    折算1日確定，於92年9月26日易科罰金執行完畢等情，有臺
    灣高等法院被告前案紀錄表在卷可稽，雖不構成累犯，惟其
    既曾因意圖營利聚眾賭博案件，經法院判處有罪確定並執行
    完畢，竟仍自100年2月5日起至同年3月17日晚上11時止，再
    犯本件意圖營利聚眾賭博罪，已難認被告有因前開賭博案件
    刑之執行而記取教訓。而被告為警查獲時，當場查獲賭客共
    有8人，是日被告所獲取之犯罪所得即抽頭金即高達8,800元
    ，業經被告供承明確；且被告復自承：自100年2月5日起至
    同年3月17日晚上11時許為警查獲止，提供朋友或其他不特
    定人在上址住處內賭博麻將，每將抽800元，平均每天有10
    將左右，獲利8,000元等語，堪認被告在上址聚眾賭博所獲
    利甚鉅。參以，本件在場參與賭博之賭客吳賢南、張昌龍、
    熊漢節、宋立亞、葉基財、李繼昌、蔣殿鳳、楊麗珍均係被
    告主動邀約至上開處所賭博麻將，助長社會賭博歪風；被告
    僱用有上開犯意聯絡之該名綽號「阿弟仔」之成年男子，在
    現場監看監視器、負責把風等，亦據被告供述綦詳，足見其
    所經營之麻將賭場確有相當之規模，危害社會善良風氣甚明
    。原審綜合上情，量處被告有期徒刑5月，於該罪法定刑度
    最高為3年以下有期徒刑，得併科罰金之刑整體觀之，堪認
    適當。關於易科罰金之折算標準，依刑法第41條第1項前段
    規定，最高為3,000元折算1日，最低為1,000元折算1日，原
    審諭知以1,000元折算1日，顯然亦已斟酌全盤情節，而諭知
    最輕之易科罰金折算標準。綜此而論，自難認原審量刑失當
    ，有應予撤銷而改判較輕之刑之理由。另審酌被告前已有賭
    博刑事有罪前科，竟仍漠視法律秩度，罔顧社會善良風氣，
    顯然未有悔悟之意，亦認不宜給予緩刑，附此敘明。從而，
    本件被告上訴為無理由，應予駁回。
據上論斷，應依刑事訴訟法第455條之1第1項、第3項、第368條
，判決如主文。
本案經檢察官陳國安到庭執行職務
中    華    民    國   100    年    8     月    9     日
                  刑事第十四庭  審判長法  官  吳冠霆
                                      法  官  陳琪媛
                                      法  官  李殷君
以上正本證明與原本無異。
本件不得上訴。
                                      書記官  殷玉芬
中    華    民    國   100    年    8     月    10    日
附錄本判決論罪科刑法條全文：
中華民國刑法第268條
意圖營利，供給賭博場所或聚眾賭博者，處3年以下有期徒刑，
得併科3千元以下罰金。